【裁判字號】    92,抗,558
【裁判日期】    920930
【裁判案由】    聲請撤銷緩刑
【裁判全文】
臺灣高等法院刑事裁定                              九十二年度抗字第五五八號
    抗  告  人  甲○○
右抗告人因撤銷緩刑案件，不服臺灣板橋地方法院九十二年度撤緩字第一一一號，中
華民國九十二年八月十八日第一審裁定，提起抗告，本院裁定如左：
    主  文
抗告駁回。
    理  由
一、本件檢察官聲請意旨略以受刑人甲○○因偽造貨幣案件，前經臺灣新竹地方法院
    於民國九十一年一月九日判處有期徒刑一年七月，緩刑五年，緩刑期內付保護管
    束，於九十一年二月四日確定。詎該受刑人在緩刑期內不知悔改，復犯違反毒品
    危害防制條例案件，經原法院於九十二年四月二十九日以九十二年度毒聲字第一
    三二二號裁定應送勒戒處所觀察、勒戒，於九十二年五月十日確定。其於緩刑期
    內更犯罪，依保安處分執行法第七十四條之二第一款規定應撤銷其緩刑之宣告，
    爰依刑事訴訟法第四百七十六條聲請撤銷其緩刑之宣告。
二、原裁定略以：按「受保護管束人在保護管束期間內，應遵守左列事項：一保持善
    良品行，不得與素行不良之人往還。」、「受保護管束人違反前條各款情形之一
    ，情節重大者，檢察官得聲請撤銷保護管束或緩刑之宣告。」，保安處分執行法
    第七十四條之二第一款及第七十四條之三第一項分別有明文。查受刑人即抗告人
    甲○○因偽造貨幣案件，前經臺灣新竹地方法院於九十一年一月九日判處有期徒
    刑一年七月，緩刑五年，緩刑期內付保護管束，於九十一年二月四日確定，經執
    行保護管束；嗣受刑人於九十二年四月二十九日因施用毒品違反毒品危害防制條
    例案件，經本院以九十二年度毒聲字第一三二二號裁定應送勒戒處所觀察、勒戒
    ，於九十二年五月十日確定，並於九十二年五月十九日執行，此有上開刑事判決
    及裁定、臺灣高等法院被告全國前案紀錄表及執行案件資料表等附卷可稽。受刑
    人於緩刑付保護管束執行期間內，復為施用毒品之違反毒品危害防制條例行為，
    並經執行觀察勒戒在案，其未能保持善良品行且情節重大，已堪認定，本院認檢
    察官之聲請與保安處分執行法第七十四條之二第一款及第七十四條之三第一項之
    規定相符，應撤銷受刑人緩刑之宣告。
三、本院經核相關卷證，認原裁定並無不當。抗告意旨略以：臺灣板橋地方法院檢察
    署前曾以受刑人於緩刑內另犯毒品案為由，向原法院聲請撤銷緩刑宣告，原法院
    以九十二年撤緩字第八十四號裁定駁回，該署收受裁定後，未於抗告期間內表明
    不服，依法裁定已告確定，對同一事由，檢察官不得再提撤銷緩刑聲請，法院亦
    不得再為相異之裁定，乃原裁定竟准予撤銷緩刑宣告，實違一事不再理原則云云
    。惟查上述第八十四號裁定，係以受刑人非受有期徒刑以上刑之宣告，與刑法第
    七十五條第一項第一款規定不符，原法院乃駁回檢察官之聲請，與本件受刑人於
    緩刑付保護管束執行期間內，復施用毒品，屬違反毒品危害防制條例行為，並經
    執行觀察勒戒在案，其未能保持善良品行，情節重大，原法院因依聲請撤銷受刑
    人緩刑宣告，核無不合。受刑人執前詞提起抗告，應認無理由，予以駁回。
據上論斷，應依刑事訴訟法第四百十二條，裁定如主文。
中      華      民      國    九十二    年      九      月    三十      日
                              臺灣高等法院刑事第五庭
                                  審判長法  官  曾  德  水
                                        法  官  趙  功  恆
                                        法  官  楊  貴  雄
右正本證明與原本無異。
不得抗告。
                                        書記官  林  淑  貞
中      華      民      國    九十二    年      十      月      二      日


司法院資訊處製作；財團法人民間司法改革基金會備份。
